臺灣桃園地方法院民事裁定
111年度抗字第60號
抗  告  人  長鴻國際企業股份有限公司

法定代理人  廖學從


相  對  人  楊仁豪
上列當事人間因聲請本票裁定事件，抗告人對於民國111年4月6
日本院111年度司票字第542號裁定提起抗告，本院裁定如下：
    主  文
抗告駁回。
抗告程序費用新臺幣壹仟元由抗告人負擔。
    理  由
一、查抗告人執有相對人於民國110年10月7日簽發、面額為新臺
    幣（下同）5萬7240元、到期日為110年11月5日，並免除作
    成拒絕證書之本票1紙（下稱系爭本票）。前因提示未獲付
    款，乃依票據法第123條之規定聲請裁定准許強制執行。然
    遭本院司法事務官於111年4月6日以111年度司票字第542號
    裁定駁回其聲請，此為本案經過，合先敘明。　　
二、抗告意旨略以：系爭本票註記「此本票係供為分期付款買賣
    之分期款項總額憑證，待分期付款價金完全清償完畢時，此
    本票自動失效，但如有一期未付，發票人願就全部本票債務
    負責清償」等語（下稱系爭註記），僅為一般繳款提示，且
    為一般人經驗所知悉，並非原裁定所稱之附條件記載，且法
    院依法解釋契約應探求當事人間之真意，不得拘泥於用詞。
    故原裁定以系爭註記屬附條件之記載，違背票據應無條件支
    付之本質為由，而駁回抗告人之聲請，顯有違誤。為此，爰
    於法定期間內提起抗告，請求廢棄原裁定等語。
三、按「無條件擔任支付」係本票絕對應記載事項之一，而欠缺
    票據法所規定票據上絕對應記載事項之一者，其票據無效，
    票據法第120條第1項第4款、第11條第1項規定甚明。故本票
    上倘記載與「無條件擔任支付」性質牴觸之文字，即與未記
    載絕對應記載事項「無條件擔任支付」無殊，自屬無效（最
    高法院100年度台簡上字第9號裁定要旨參照）。準此，本票
    發票人如於本票上就此記載為附條件性質之意思表示，即有
    違票據法所定本票應「無條件擔任支付」之要件，應認該本
    票為無效，本票執票人自不得依票據法第123條規定，聲請
    法院裁定准予強制執行。　　
四、經查，系爭本票上固載有「無條件擔任支付」之字樣，然該
    本票下方亦載有系爭註記乙節，有卷附系爭本票影本1紙為
    證，並為抗告人所不否認，堪信為真實。系爭註記依其客觀
    文義解釋，顯然係相對人表示系爭本票為其所負分期付款債
    務之擔保，俟此債務全數清償完畢後，即不再對系爭本票擔
    任支付之意。且系爭註記並載明「如有一期未付，發票人願
    就全部本票債務負責清償」等語，無異表示發票人願就系爭
    本票全部債務負清償責任，乃以分期買賣價款一期未付為前
    提要件，要與本票應記載無條件支付之本質有悖，揆諸上開
    說明，上開記載與未記載「無條件擔任支付」無殊，依票據
    法第11條第1項前段規定，當屬無效之本票。故原裁定以此
    駁回抗告人之聲請，核無違誤。至抗告人主張原裁定未審酌
    當事人之真意云云，要屬其與相對人間實體上法律關係之爭
    執，應由抗告人另行提起訴訟解決，並非本件非訟程序所得
    審究。從而，抗告意旨仍執陳詞指摘原裁定不當，求為廢棄
    云云，為無理由，應予駁回。
五、爰裁定如主文。
中　　華　　民　　國　　111 　年　　6 　　月　　24　　日
                  民事第三庭  法　官　吳為平
上列正本證明與原本無異。
不得抗告。
中　　華　　民　　國　　111 　年　　6 　　月　　24　　日
                              書記官  蘇玉玫